【裁判字號】    97,審交訴,215
【裁判日期】    971225
【裁判案由】    公共危險
【裁判全文】
臺灣高雄地方法院刑事判決           97年度審交訴字第215號
公  訴  人  臺灣高雄地方法院檢察署檢察官
被      告  甲○○
上列被告因公共危險案件，經檢察官提起公訴（97年度偵字第
26464 號），嗣因被告就被訴事實為有罪之陳述，本院依簡式審
判程序審理，判決如下：
    主  文
甲○○犯不能安全駕駛動力交通工具罪，累犯，處有期徒刑伍月
。又駕駛動力交通工具肇事，致人受傷而逃逸，累犯，處有期徒
刑玖月。應執行有期徒刑壹年。
    事  實
一、甲○○前因恐嚇等案件，經本院以92年度訴字第1160號判決
    判處有期徒刑6 月、拘役40日，緩刑3 年，嗣於緩刑期間內
    因公共危險等案件，經本院以93年度交訴字第44號判決判處
    有期徒刑3 月、6 月，應執行有期徒刑7 月確定，因而撤銷
    前開緩刑。兩案接續執行，於民國94年8 月8 日縮刑期滿執
    行完畢出監。詎猶不知悔改，於97年9 月11日晚上8 時30分
    時許，在高雄市○○區○○街「卡拉OK」與友人飲用酒類後
    ，已達不能安全駕駛動力交通工具之程度，仍騎乘車牌號碼
    F56- 017號重型機車返家。嗣行經高雄市鼓山區○○○路與
    馬卡道路口時，本應注意車前狀況，並保持安全間距，當時
    又無何不能注意之情狀，竟疏未注意及此，適乙○○騎乘車
    號XOZ-490 號重機車同向行駛於前，甲○○急速行駛致其重
    機車右前車身追撞乙○○騎乘之重機車左後側車身，致乙○
    ○因而人車倒地，受有左下額、左上肢、右手、左膝部擦傷
    等之傷害（傷害部分，未據告訴）。甲○○於上開事故發生
    後，知悉乙○○因此受有傷害，因恐酒後駕車為警查獲，竟
    基於肇事逃逸之犯意，雖有停車查看爭執，但卻未給予乙○
    ○即時救護並等待救護人員及員警到場處理，亦未留下聯絡
    方式，即騎乘機車逃逸離去現場，嗣經警據報至高雄市聯合
    醫院美術館院區處理時，經乙○○在該醫院發現甲○○亦前
    往就醫，而告知員警查獲，並於翌日（12日）凌晨0 時01分
    經警以酒精測試器測得甲○○呼氣酒精濃度仍達0.35MG/DL
    。
二、案經高雄市政府警察局鼓山分局報告臺灣高雄地方法院檢察
    署檢察官偵查起訴。
    理  由
一、本件被告所犯係死刑、無期徒刑、最輕本刑為3 年以上有期
    徒刑以外之罪，其於準備程序中就被訴事實為有罪之陳述，
    經法官告知簡式審判程序之旨，並聽取公訴人及被告之意見
    後，本院合議庭認宜進行簡式審判程序，依刑事訴訟法第
    273 條之1 之規定，合議裁定由受命法官獨任進行簡式審判
    程序，合先敘明。
二、上揭事實業據被告於本院審理時坦承不諱，核與證人即被害
    人乙○○於警詢、偵查中之證述相符，並有高雄市立聯合醫
    院提供乙○○及被告就診之病歷、證號查詢機車駕駛人各1
    份在卷可稽，是被告之自白與事實相符，其於上開肇事致人
    受傷後，未予救助即駕車離去現場之事實，洵堪認定。本件
    事證明確，被告犯行堪以認定，應依法論科。
三、核被告所為係刑法第185 條之3 之不能安全駕駛動力交通工
    具罪、同法第185 條之4 之肇事逃逸罪。被告所犯上開2 罪
    ，犯意個別，行為互殊，應予分論併罰。爰審酌被告前因酒
    醉駕車、肇事逃逸之公共危險案件，經本院以93年度交訴字
    第44號分別判處有期徒刑3 月、6 月確定，有臺灣高等法院
    前案紀錄表，對於肇事後應留下聯絡資料或於現場救助被害
    人，知之甚詳，竟猶不知記取教訓，本次飲酒後已達不能安
    全駕駛之程度，竟又貿然駕車上路，致自己及其他駕駛人、
    行人於使用道路時生危險之虞，顯然漠視自己及其他參與道
    路交通之不特定人之生命、身體安全，本件於翌日凌晨0 時
    01分所測得酒精濃度值為每公升0.35毫克，於肇生車禍事故
    後，因恐酒駕犯行為警查獲，僅於現場爭執，並未給予必要
    之救助而擅離現場，實有不該，犯後坦承犯行，態度尚可，
    被害人所受之傷害尚非嚴重等一切情狀，分別量處如主文所
    示之刑，並定應執行刑。
據上論斷，應依刑事訴訟法第273 條之1 第1 項、第299 條第1
項前段，刑法第185 條之3 、第185 條之4 、第47條第1 項、第
51條第5 款，判決如主文。
本案經檢察官丙○○到庭執行職務。
中    華    民    國    97    年    12    月    25    日
                  交通法庭  法  官  梁淑美
以上正本證明與原本無異。
如不服本判決應於收受本判決後10日內向本院提出上訴書狀，並
應敘述具體理由，如未敘述上訴理由者，應於上訴期間屆滿後20
日內補提理由書狀於本院（均須按他造當事人之人數附繕本）「
切勿逕送上級法院」。
中    華    民    國    97    年    12    月    25    日
                            書記官  林豐富
附錄本判決論罪之法條：
中華民國刑法第185條之3
服用毒品、麻醉藥品、酒類或其他相類之物，不能安全駕駛動力
交通工具而駕駛者，處1 年以下有期徒刑、拘役或科或併科15萬
元以下罰金。
刑法第185 條之4
駕駛動力交通工具肇事，致人死傷而逃逸者，處6 月以上5 年以
下有期徒刑。


司法院資訊處製作；財團法人民間司法改革基金會備份。
